Minutes et répertoires du notaire Catherin FARDEAU, 1569 - 1573 (étude XXXIII)
Archives nationales
- Minutes de Catherin FARDEAU, 1569 - 1573; MC/ET/XXXIII/54 - MC/ET/XXXIII/58
  - Minutes. 1571, MC/ET/XXXIII/56; registre
    - Mise en apprentissage pour 2 ans de ce jour et moyennant 10 écus d'or (dont 5 payés comptant et 5 à verser à l'expiration de la première année) par maître Richard Chollet, archidiacre de Verdun (55) et principal du collège de La Marche, de Nicolas Chavet, fils de Pierre Chavet et natif de Verd
      contrat d'apprentissage; Chavet, Nicolas; Chavet, Pierre; Chollet, Richard; La Planche, Pierre de
    - Prise à bail pour 6 ans de la Saint-Jean-Baptiste 1571 et moyennant 50 livres par an d'une maison à Paris, rue Saint-Victor, ' Les Singes ', étant derrière celle où demeure le bailleur, par Nicolas Cavelier, maître imprimeur à Paris, de Jacques de Beauvais, notaire et secrétaire du Roi, greffier des présentations du Parlement., 31 mai 1571; MC/ET/XXXIII/56
      bail; Saint-Victor (rue); Cavelier, Nicolas; Beauvais, Jacques de; imprimeur; notaire; secrétaire du roi (Ancien Régime)
    - Bail pour 6 ans de Pâques 1571 et moyennant 55 livres par an, d'une maison à Paris, rue d'Ecosse, derrière le presbytère de l'église Saint-Hilaire-du-Mont, par Pierre Le Febvre, prêtre, sous-maître des grammairiens du collège de Navarre et curé de l'église Saint-Hilaire-du-Mont, au profit de Pierrette Jumière, veuve de Martin Chesneau, charpentier de La Grande Cognée., 1er juin 1571; MC/ET/XXXIII/56
      bail; Ecosse (rue d'); Chesneau, Martin; Jumière, Pierrette; Le Febvre, Pierre; charpentier; curé; enseignant; prêtre
    - Constitution moyennant 600 livres de 50 livres de rente par sire Catherin Bonjan, marchand drapier, bourgeois de Paris, et Charlotte Cote, sa femme, à Sébastienne Ouvrart, veuve d'André Perdulcis, docteur régent en médecine., 2 juin 1571; MC/ET/XXXIII/56
      constitution de rente; Bonjan, Catherin; Cote, Charlotte; Ouvrard, Sébastienne; Perdulcis, André; docteur d'université; négociant
    - Foi et hommage du fief de la Cour à Sarcelles (95) au collège du Cardinal-Lemoine par Jean de Chacerat seigneur de Sointmont à cause de Marie Hardy, sa femme; Fiacre Guedon, seigneur de Presles-en-Brie à cause de Marguerite Hardy, sa femme, Jean Spifame, seigneur des Granges, à cause d'Anne Hardy, sa femme (lesdites femmes, filles du premier lit de Nicolas Hardy, trésorier de la marine) et Marguerite Poile, veuve dudit Nicolas Hardy., 11 juin 1571; MC/ET/XXXIII/56
      déclaration féodale; Cardinal Lemoine (collège du); Sarcelles (Val-d'Oise); Presles-en-Brie (Seine-et-Marne); Chacerat, Jean de; trésorier
    - Bail pour 6 ans de Pâques 1571 et moyennant 80 livres par le collège des Bernardins à Jeanne Brunel, veuve de Jacques Cordier, huissier du Roi en sa tour carrée du Palais à Paris, d'une maison à Paris, rue des Bernardins, joignant la principale porte dudit collège., 15 juin 1571; MC/ET/XXXIII/56
      bail; Bernardins (collège des); Bernardins (rue des); Brunel, Jeanne; huissier
    - Contrat de mariage entre Claude Le Brun, praticien en cour laye, demeurant à Paris, et Marie Blondeau, veuve de François de Coiffy, praticien à Auxerre (89)., 17 juin 1571; MC/ET/XXXIII/56
      contrat de mariage; Auxerre (Yonne); Le Brun, Claude; Blondeau, Marie; Coiffy, François de; juriste; juriste
    - Bail pour 8 ans de la Saint-Rémy 1571 et moyennant 800 livres par an par maître Jean Galland, maître principal du collège de Boncourt, à maître Nicole Marchant, régent en arts, principal du collège de Sainte-Barbe, de tous les logis appartenant au collège de Boncourt, sur la rue de Champgaillard devant le Petit Navarre., 23 juin 1571; MC/ET/XXXIII/56
      bail; Boncourt (collège de); Sainte-Barbe (collège); Petit Navarre (hôtel du); Champ-Gaillard (rue du); Galland, Jean; directeur d'établissement d'enseignement; enseignant
    - Quittance de dom Pedro Gonzalès, lecteur ordinaire du roi, avec les autres marguilliers de l'église de Saint-Nicolas-du-Chardonnet, de la somme de 300 l.t. pour le rachat des 25 l.t. de rente. Constitution., 25 juin 1571; MC/ET/XXXIII/56
      quittance; constitution de rente; Gonzalès, Pierre (1537?-1618?); lecteur du roi (Ancien Régime)
    - Promesse par Antoine Bernard, imprimeur à Paris, à Pierre Deshayes, imprimeur à Paris, de besongner pour lui du 15 juillet prochain et pendant 6 mois à charge de le nourrir comme un compagnon et de le payer 25 livres (dont 10 versés à Robert Marin aujourd'hui et 15 promises au même pou le 22 septembre) et verser 12 sols par semaine., 29 juin 1571; MC/ET/XXXIII/56
      promesse; Bernard, Antoine; Deshayes, Pierre; Marin, Robert; imprimeur
    - Quittance par Robert Marin, maître imprimeur à Paris, et Pierre Marin, son fils, aussi imprimeur, à Antoine Bernard, aussi imprimeur, de 62 livres 4 sols 2 deniers dus par brevet., 29 juin 1571; MC/ET/XXXIII/56
      quittance; Marin, Robert; Marin, Pierre; Bernard, Antoine; imprimeur; imprimeur
    - Obligation de 15 livres par Pierre Deshayes, imprimeur à Paris, envers Robert Marin, aussi imprimeur, pour et en l'acquit d'Antoine Bernard et à payer le 22 septembre prochain., 29 juin 1571; MC/ET/XXXIII/56
      obligation; Deshayes, Pierre; Marin, Robert; Bernard, Antoine; imprimeur
    - Bail à rente moyennant 20 livres par an de la moitié d'une place où soulait être le moulin de la Tour, sur la rivière de Marne, tenant d'une part à la maîtresse arche et d'autre part au moulin de Jean Baudouyn, par Jean Gygot, marchand boulanger à Paris, veuf de Jeanne Regnault et tuteur de ses enfants mineurs, propriétaire de ladite moitié, à Gilles Guyneau, meunier demeurant sur le dit pont et adjudicataire de l'autre moitié par décret du Châtelet du 30 juin. - Et quittance de rachat du 5 septembre 1576., 30 juin 1571; MC/ET/XXXIII/56
      bail; quittance; Gygot, Jean; Régnault, Jeanne; Guyneau, Gilles; Baudouyn, Jean; boulanger; meunier
    - Quittance par Jean Tenabon, pédagogue à Paris, rue des Carmes, à l'hôtel de L'Image de Saint-Martin, et Gillette Fezandat, sa femme, héritière de Perrette Labbé, veuve de Guillaume Sedan, voiturier par terre, à Paris, rue Saint-Victor, à Pierre Amengeart, maître boulanger, à Paris, exécuteur de ce testament., 6 juillet 1571; MC/ET/XXXIII/56
      quittance; Carmes (rue des); Saint-Victor (rue); Amengeart, Pierre; Fezandat, Gillette; Labbé, Perrette; Sedan, Guillaume; Tenabon, Jean; boulanger; enseignant; transporteur de marchandises
    - Ratification par maître Urbain Larbalestrier, étudiant en la faculté de médecine, de licitation faite à Coincy-l'Abbaye le 9 juin 1571 d'une maison et héritage au profit de maître Pierre Braudin, prêtre, demeurant audit lieu., 12 juillet 1571; MC/ET/XXXIII/56
      ratification; Coincy (Aisne); Larbalestrier, Urbain; étudiant; prêtre
    - Ratification par Honorat Naudon, écolier étudiant demeurant au collège de La Marche, de la vente faite par maître Honorat Naudon, chanoine de l'église cathédrale d'Arles, d'une maison à Arles à Simon Michellay et quittance de 1.518 florins., 19 juillet 1571; MC/ET/XXXIII/56
      ratification; quittance; La Marche (collège de); Arles (Bouches-du-Rhône); Naudon, Honorat; étudiant; chanoine
    - Transport par Nicolas de Huleu, médecin au collège de Boncourt, à Nicolas Millot, régent en la faculté de médecine, du droit de bail d'une maison à Paris, devant l'Orme-Saint-Gervais, qui appartenait à défunt maître Nicolas Picart, vivant aussi docteur régent en médecine, à lui adjugé par sentence du Châtelet moyennant 215 livres de loyer., 19 juillet 1571; MC/ET/XXXIII/56
      cession; Orme (carrefour de l'); Huleu, Nicolas de; Millot, Nicolas; docteur d'université; médecin
    - Bail pour 9 ans de la Saint-Rémy 1571 et moyennant 90 livres par an d'une maison à Paris, rue du Mont-Saint-Hilaire, anciennement appelé ' le vieux Presbytère ', par Sire Jean Charron, l'aîné, marchand libraire et bourgeois de Paris, à Nicolas Moustier, aussi libraire., 29 juillet 1571; MC/ET/XXXIII/56
      bail; Mont-Saint-Hilaire (hameau); Charron, Jean; Moustier, Nicolas; libraire; libraire
    - Testament de maître Jean Chartier, procureur et praticien au bailliage et comté de Montfort-l'Amaury (78), de présent ' gisant au lit, malade ' en la maison de La Corne de Cerf, rue des Rats à Paris., 31 juillet 1571; MC/ET/XXXIII/56
      testament; Rats (rue des); Chartier, Jean; juriste
    - Quittance des prieur et religieux de l'abbaye Saint-Victor lès Paris, à Paule de Marle, veuve de Pierre de Hotman, conseiller au Parlement, de la somme de 400 l.t; délivrée par les mains de Antoine de Hotman, avocat au Parlement, fils de ladite de Marle, pour le rachat de 33 l. 6 s. 8 d.t.de rente, donnée à l'abbaye par feu Jean Guenerst, prêtre, curé de l'Espine, auquel cette somme avait été vendue par Vaast de Marle, seigneur de Vaugien, père de ladite veuve., 31 juillet 1571; MC/ET/XXXIII/56
      quittance; Marle, Paule de; Hotman, Pierre; Hotman, Antoine; Guenerst, Jean; Marle, Vaast de; abbé; avocat au parlement (Ancien Régime)
    - Prise à bail pour 6 ans de la Saint-Rémy 1571 et moyennant 100 sols tournois de loyer de 3 quartiers de pré en une pièce assise dans le prieuré de Juvisy par Nicolas Chomat, docteur en droit et avocat en Parlement, se portant fort de Marie Chomat, veuve de Nicole Journée, clerc au Trésor, et maître des requêtes du collège Fortet., 2 août 1571; MC/ET/XXXIII/56
      bail; Fortet (collège de); Chomat, Nicolas; docteur d'université; avocat au parlement (Ancien Régime); maître des requêtes (Ancien Régime); trésorier
    - Bail pour 6 ans de la Saint-Martin 1571 et moyennant 13 septiers 3 minots de grain, 2/3 méteil 1/3 avoine de 11 arpents de terre à Longjumeau, 91 par Denise Barbe, veuve de Claude Zoline, docteur régent en médecine, comme tutrice de ses enfants mineurs à Jean Boullan, laboureur de vigne à Chailly-les-Longjumeau, Chilly-Mazarin, 91., 17 août 1571; MC/ET/XXXIII/56
      bail; Chilly-Mazarin (Essonne); Longjumeau (Essonne); Barbe, Denise; Boullan, Jean; Zoline, Claude; docteur d'université; agriculteur
    - Bail pour 9 ans de Noël 1571 et moyennant 70 livres par an par le collège du Cardinal-Lemoine à Gabriel Lemaistre, marchand de vins et bourgeois de Paris, d'une maison à Paris, rue Saint-Victor, ' Le Dragon ', où demeure présentement Richard Remolu, maître pâtissier., 18 août 1571; MC/ET/XXXIII/56
      bail; Cardinal Lemoine (collège du); Saint-Victor (rue); Dragon (enseigne du); Lemaistre, Gabriel; commerçant; pâtissier
    - Testament d'Antoine Deboria, marchand à Saint-Flour en Auvergne (15), ' gisant au lit, malade ', à Paris, rue du Mont-Sainte-Geneviève, en l'hôtel du Faucheur., 20 août 1571; MC/ET/XXXIII/56
      testament; Montagne-Sainte-Geneviève (rue de la); Deboria, Antoine; commerçant
    - Contrat de mariage entre Robert Bellanger, courtier de chevaux à Paris, Place Maubert, et Jeanne Fuzée, fille majeure de Marcelle Viguer, veuve d'Antoine Fuzée, vivant laboureur au faubourg Saint-Marcel et sœur de Marguerite Fuzée, épouse de Guillaume Duboys, boulanger au faubourg Saint-Marcel., 22 août 1571; MC/ET/XXXIII/56
      contrat de mariage; Maubert (place); Saint-Marcel (faubourg); Bellanger, Robert; Fuzée, Jeanne; Viguer, Marcelle; Fuzée, Antoine; Duboys, Guillaume; courtier; agriculteur; boulanger
    - Prise à bail du 1er septembre 1571 jusqu'à la fin du bail consenti le 28 avril 1570 aux Religieux de Chaalis et moyennant 30 livres par an d'une maison étant des appartenances du collège Saint-Bernard, appelée communément ' La Maison de Chaalis ', par Frère François Cypion, abbé de Mezières [Maizières, Saône-et Loire], ordre de Cîteaux, de l'abbaye de Chaalis, représenté par son secrétaire, Dom Pierre de Bury, 22 août 1571; MC/ET/XXXIII/56
      Bernardins (collège des); Fontaine-Chaalis (Oise); Cypion, François; religieux; abbé; secrétaire
    - Transport de 4 livres tournois de rente dues par Claude Beaujeu et 2 livres tournois de rente dues par Jean de La Croix, tous deux laboureurs à Rueil-en- Parisis [Rueil-Malmaison, Hauts-de-Seine], moyennant 72 livres par Tassin de Verlyn, maître pourpointier à Paris, rue Saint-Victor (qui en avait le droit de Joachim Dumont, maître d'hôtel du seigneur de Cossains) au collège Fortet., 23 août 1571; MC/ET/XXXIII/56
      cession; Fortet (collège de); Rueil-Malmaison (Hauts-de-Seine); Beaujeu, Claude; agriculteur; fabricant d'accessoires vestimentaires; maître d'hôtel
    - Bail pour 9 ans, à compter de la Saint-Rémy 1571, et moyennant 36 livres par an, d'un petit corps d'hôtel à Paris, rue au Feurre, près de la Place Maubert, ' La Souche ', entre l'Ecu de Picardie et les Ecoles de Normandie, à Mathurin Le Reistre, maître tondeur de grandes forces, par la Nation de France (représentée par Michel Tissart, procureur, Simon Bigot, doyen de la de province de Paris, Mamis Courtot, doyen de la province Sens, Charles Gilnier, doyen de la province de Reims, Francois Chaussière, doyen de la province de Tours, et Philbert Chaize, doyen de la province de Bourges)., 25 août 1571; MC/ET/XXXIII/56
      bail; Maubert (place); Fouarre (rue du); Souche (hôtel de la); Le Reistre, Mathurin; tisserand; doyen d'université
    - Bail pour 4 ans de la Saint-Rémy 1571 et moyennant 50 livres par an, d'une cave, d'un caveau et d'une salle étant des appartenances de la maison joignant le ' Mouton blanc ' et la grande porte du collège du Plessis par Simon Bigot, principal dudit collège du Plessis, à Guillaume Olivier, marchand de vins à Paris., 26 août 1571; MC/ET/XXXIII/56
      bail; Plessis (collège du); Mouton Blanc (enseigne du); Bigot, Simon; directeur d'établissement d'enseignement; enseignant; commerçant
    - Quittance par Jean Gygot, maître boulanger et bourgeois de Paris, veuf de Jeanne Régnault et tuteur de ses enfants, à Gilles Guyneau, meunier sur le Pont de Charenton, adjudicataire par décret de la moitié d'une place où soulait être le ' Moulin de la Tour ' moyennant 250 livres, (décret du Châtelet du 30 juin 1571) de 241 livres pour la rachat et arrérages de 12 livres de rente annuelle à lui constituée le 13 avril 1565 par Alexandre Le Roy, alors meunier, et Jeanne Le Sueur, aujourd'hui sa veuve demeurant à Meaux., 27 août 1571; MC/ET/XXXIII/56
      quittance; Meaux (Seine-et-Marne); Gygot, Jean; Régnault, Jeanne; Guyneau, Gilles; Le Roy, Alexandre; Le Sueur, Jeanne; boulanger; meunier
    - Transport moyennant 300 livres au collège Saint-Bernard par Nicole Carré, prêtre, procureur et receveur dudit collège, ancien tuteur de son neveu Jean Carré, compagnon épicier à Paris, de 25 livres de rente qui lui avaient été constituées en sa qualité de tuteur, le 4 juillet 1568, par Jeanne Brunel, veuve de Jacques Cordier, huissier du Roi en sa tour carrée du Palais., 29 août 1571; MC/ET/XXXIII/56
      cession; Bernardins (collège des); Carré, Nicole; prêtre; commerçant; huissier; comptable
    - Transport moyennant 250 livres par Marie Lescaloppier, veuve de Pierre Athaignant, marchand libraire à Paris et imprimeur du Roi en musique, à Jean Charron le Jeune, maître imprimeur et libraire à Paris, son gendre, de tous ses droits dans la succession de sa fille, Catherine Athaignant, jadis femme dudit Charron., 4 septembre 1571; MC/ET/XXXIII/56
      cession; Athaignant, Pierre; Lescaloppier, Marie; Charron, Jean; Athaignant, Catherine; imprimeur; libraire; imprimeur; libraire
    - Quittance de 65 livres pour le rachat et arrérages de 4 livres de rente dues sur une maison au faubourg Saint-Marcel, rue Saint-René, à Crespin Alain, maçon au faubourg Saint-Marcel, par Guillemyne Le Rat, veuve de René Le Lannyer, serrurier, sœur et seule héritière de feu maître Jean Bellair, son frère, vivant clerc de la chapelle du collège de Navarre., 9 septembre 1571; MC/ET/XXXIII/56
      quittance; Alain, Crespin; Belair, Jean; Le Lannyer, René; Le Rat, Guillemine
    - Bail pour 9 ans de la Saint-Martin 1572 et moyennant 3 muids 4 setiers de blé d'une ferme avec maison, cour, grange, étable et terres, par le collège du Cardinal-Lemoine à Jean Lebrun, laboureur à Courtevrault (77) [Coutevroult]., 18 septembre 1571; MC/ET/XXXIII/56
      bail; Cardinal Lemoine (collège du); Coutevroult (Seine-et-Marne); Lebrun, Jean; agriculteur
    - Contrat de mariage entre Etienne Poyrault, praticien à Paris, rue des Balncs-Manteaux, fils de défunt Pierre Poyrault, procureur en Parlement, et Agnès Bardeau, fille de Gilles Bardeau, laboureur à Gricourt (02), près de Saint-Quentin, et de Barbe Carpentier., 29 septembre 1571; MC/ET/XXXIII/56
      contrat de mariage; Blancs-Manteaux (rue des); Poyrault, Etienne; Poyrault, Pierre; Bardeau, Agnès; Bardeau, Gilles; Carpentier, Barbe; juriste; agriculteur
    - Vente d'une maison à Valenton par Michel Le Bouc, fruitier ordinaire du roi à Paris, et Nicole Montigny, sa femme (à celle-ci comme héritière de Jeanne Le Père, sa mère) à Séverin Godart, notaire au Châtelet., 30 septembre 1571; MC/ET/XXXIII/56; fol.0471
      acte de vente; Godart, Séverin; Le Bouc, Michel; Montigny, Nicole; Le Père, Jeanne; notaire
    - Contrat de mariage entre Thoms Denise, labouruer de vignes à Villejuif (94), et Perrette Dupin, veuve de Jean Colas, aussi laboureur à Villejuif., 5 octobre 1571; MC/ET/XXXIII/56
      contrat de mariage; Villejuif (Val-de-Marne); Denise, Thomas; Dupin, Perrette; Colas, Jean; viticulteur
    - Contrat de mariage entre Philippe Parelles, laboureur de vignes à Thiais (94) et Marie Vassault, veuve de Barthélémy Boyhier, laboureur à Choisy-sur-Seine (Choisy-le-Roi, 94)., 9 octobre 1571; MC/ET/XXXIII/56
      contrat de mariage; Thiais (Val-de-Marne); Parelles, Philippe; Vassault, Marie; Boyhier, Barthélémy; viticulteur; agriculteur
    - Bail pour 9 ans de la Saint-Rémy 1571 et moyennant 6 livres par an par le collège du Cardinal-Lemoine à Jean Baron, marchand à Chastres-sous-Montlhéry Arpajon], de tout le revenu de la terre et seigneurie de Mondonville et Nourville [La Norville], 18 octobre 1571; MC/ET/XXXIII/56
      bail; Cardinal Lemoine (collège du); Arpajon (Essonne); La Norville (Essonne); Mondeville (Essonne); Baron, Jean; commerçant
    - Obligation de 1.200 livres pour prêt par Jacques Cousinot, maître chapelain à Paris, rue Saint-Denis, et Jacqueline de Sesseval, sa femme, à maître Christophe Baudouin, docteur régent en la faculté de médecine.Et quittance de remboursement du 10 Janvier 1572., 18 octobre 1571 - 10 janvier 1572; MC/ET/XXXIII/56
      obligation; quittance; Saint-Denis (rue); Baudouin, Christophe; Cousinot, Jacques; Sesseval, Jacqueline de; docteur d'université
    - Titre nouvel de 100 livres de rente annuelle sur une maison à Paris, rue des Cinq-Diamants, ayant issue par derrière sur la rue Saint-Martin, par Isabeau Brette, veuve de Jean Le Vasseur, vivant docteur régent en médecine, au profit de Germaine Delaistre, veuve d'Etienne de Tournebulle, notaire et secrétaire du Roi et président au Parlement de Rouen., 19 octobre 1571; MC/ET/XXXIII/56
      titre nouvel; Cinq-Diamants (rue des); Saint-Martin (rue); Rouen (Seine-Maritime); Brette, Isabeau; Delaistre, Germaine; Le Vasseur, Jean; Tournebulle, Etienne de; docteur d'université; notaire; président au parlement (Ancien Régime); secrétaire du roi (Ancien Régime)
    - Bail pour 3 ans de la Saint-Rémy 1571 et moyennant 60 livres par an du revenu de la cure d'Avrainville (91), au diocèse de Paris, par Hugues Burlat, maître ès arts, régent en la faculté des arts, curé d'Avrainville (91) demeurant au collège de Montaigu, au profit de messire Jean Jouve, prêtre à Avrainville., 24 octobre 1571; MC/ET/XXXIII/56
      Précisions sur les lieux: Avrainville (Essonne)--Eglise
      bail; Avrainville (Essonne); Montaigu (collège de); Burlat, Hugues; Jouve, Jean; curé; prêtre
    - Bail pour 9 ans de Noël 1571 et moyennant 90 livres d'une maison contenant 2 boutiques et 2 chambres l'une sur l'autre et grenier au-dessus sise à Paris, rue du Mont-Saint-Hilaire, anciennement appelé ' la cour du vieux presbytère ' par Jean Charron l'aîné, libraire et bourgeois de Paris, à Jean Hulpeau, aussi libraire., 2 novembre 1571; MC/ET/XXXIII/56
      bail; Mont-Saint-Hilaire (rue du); Charron, Jean; Hulpeau, Jean; libraire
    - Bail pour 9 ans de la Saint-Rémy 1572 et moyennant 4 muids de blé et 2 muids d'avoine de 24 fournaux de terre en 3 pièces à Parvillier (80) dépendant de la chapelle Saint-Sauveur en l'abbaye Notre-Dame-de-Marginanval, diocèse de Soissons, par Jean Bouel, maître ès arts, chapelain de ladite chapelle à Martin Le Pueulx, laboureur à Parvillier., 5 novembre 1571; MC/ET/XXXIII/56
      Précisions sur les lieux: Morienval (Oise)--Abbaye
      bail; Morienval (Oise); Parvillers-le-Quesnoy (Somme); Bouel, Jean; Le Pueulx, Martin; agriculteur
    - Vente moyennant 16 livres d'un quartier de terre à Gentilly, 94 par Pierre Rosy, laboureur à Gentilly, à Denise Barbe, veuve de Claude Zoline, docteur régent en la faculté de médecine., 7 novembre 1571; MC/ET/XXXIII/56
      acte de vente; Gentilly (Val-de-Marne); Barbe, Denise; Rosy, Pierre; Zoline, Claude; docteur d'université; agriculteur
    - Prise à loyer pour 12 ans de la Saint-Martin 1571 et moyennant 4 livres par an de 2 pièces de saussoies à Montjoy-la-Tour (77) par René Charpentier, couvreur de chaume à Vinantes (77) de Jean Huguet, docteur régent en la faculté de médecine et Magdeleine Charlot, sa femme., 12 novembre 1571; MC/ET/XXXIII/56
      bail; Montgé-en-Goële (Seine-et-Marne); Vinantes (Seine-et-Marne); Charlot, Madeleine; Charpentier, René; Huguet, Jean; couvreur; docteur d'université
    - Transport moyennant 900 livres de 25 et 50 livres de rente par Antoine Le Tonnelier, avocat au Parlement, à maître Pierre Lefebvre, sous-maître des grammairiens du collège de Navarre et curé de Saint-Hilaire-au-Mont., 13 novembre 1571; MC/ET/XXXIII/56
      cession; Le Febvre, Pierre; Le Tonnelier, Antoine; avocat au parlement (Ancien Régime); curé; enseignant
    - Vente moyennant 35 livres d'un quartier de vignes à Cachan (94), Les hautes Lumières, par Nicolas Paulmyer, laboureur à Sceaux (92), et Perrette Divry, sa femme, à maître Simon Laffille, scribe de l'Université de Paris., 20 novembre 1571; MC/ET/XXXIII/56
      Précisions sur les lieux: Cachan (Val-de-Marne)--Les Hautes-Lumières
      acte de vente; Cachan (Val-de-Marne); Sceaux (Hauts-de-Seine); Divry, Perrette; Laffille, Simon; Paulmier, Nicolas; agriculteur
    - Bail pour 4 ans de la Saint-Martin 1571 et moyennant le paiement des droits épiscopaux et l'entretien du presbytère des revenus de la cure de Tresmes et ses annexes Rieux et Magny (: Gesvres 77) par Jean Picart, curé, à Jean Pallefroy, prêtre demeurant à Coully (77)., 22 novembre 1571; MC/ET/XXXIII/56
      bail; Picart, Jean; Pallefroy, Jean; curé; prêtre
    - Bail pour 3 ans de Noël 1571 et moyennant 55 livres par an d'une maison à Paris, rue des Bernardins, sous laquelle passait anciennement le rue de Bièvre, par Nicolas Carré, procureur et receveur du collège Saint-Bernard, à Romain Dallère, tonnelier à Paris., 27 novembre 1571; MC/ET/XXXIII/56
      bail; Bernardins (rue des); Bièvre (rue de); Carré, Nicole; Dallère, Romain; prêtre; tonnelier
    - Contrat de mariage entre Maurice Decoute, faiseur d'éteufs au Faubourg Saint-Marcel, et Bonne Bouthemye, fille majeure., 6 décembre 1571; MC/ET/XXXIII/56
      contrat de mariage; Saint-Marcel (faubourg); Decoute, Maurice; Bouthemye, Bonne
    - Testament de Claude Savolle, marchand, demeurant au faubourg Saint-Marcel, ' gisant au lit, malade '. (et révocation du 15 avril 1572)., 6 décembre 1571; MC/ET/XXXIII/56
      testament; Saint-Marcel (faubourg); Savolle, Claude; commerçant
    - Testament de maitre Pierre Chevallier, prêtre, demeurant à Paris, rue Saint-Victor, ' Les Trois Mores ', natif de Bois-Herpin (91) près d'Etampes, ' en bonne prospérité et santé de son corps., 8 décembre 1571; MC/ET/XXXIII/56
      testament; Saint-Victor (rue); Chevallier, Pierre; prêtre